Pº Miramar nº 181, bloque 1, 2º, 1ª; Torredembarra (43830) - Tarragona - España 15/01/1976, Salamanca - España http://www.linkedin.com/in/mariacristinamartincuadrado +34 655708566 - mcristimc@yahoo.es

Ma Cristina Martín Cuadrado

Licenciada en Matemáticas por la Universidad de Salamanca en el 2001 y con experiencia de 10 años en el sector informático-financiero, hice un alto en mi carrera profesional en busca de un sueño, la Licencia de Alumno Controlador de Tránsito Aéreo (ADV, ADI), que materialicé en el 2013.

Tras acudir al Máster en Navegación Aérea y Gestión de Aeropuertos, en la Universidad Politécnica de Cataluña, se me ha abierto una puerta a un mundo nuevo muy apasionante y hacia donde deseo enfocar mi carrera profesional.

Certificación

Agosto 2013

Licencia de alumno controlador de tránsito aéreo

- Habilitaciones: ADV/ADI (AIR, GMC, RAD, TWR)
- Nivel OACI de español: 6
- Nivel OACI de inglés: 4
- Certificado médico clase 3, en vigor.

Formación académica

11/2012-04/2014

Universidad Politécnica de Cataluña

Barcelona

Master's degree in Air Navigation and Airport Management

I attended the Basic Training Course for Air Traffic Controllers (European Common Core Content) which covers:

Air Navigation, Meteorology, Aviation Law, Air Traffic Management, Aircraft Recognition & Performance, Equipment & Systems, Human Factors and Professional Environment studies.

In addition, I was trained in several specific fields including:

Safety Management, Airports, Aircraft Operations, Air Traffic Management, SESAR and NEXTGEN, CNS Technology and Models & Methods for ATM.

Master's Thesis: 'Study about the limitations of the taxiways at Barcelona-El Prat airport'. Rating: Honours.

Sept. 2001

Universidad de Salamanca

Salamanca

Licenciatura en Matemáticas

Experiencia laboral

08/2009-12/2012 Atmira Espacio de Consultoría

Vilafranca del Penedés, Barcelona

Analista orgánico

- Cliente: CEUS Financiero (Caixa Penedès, Caja Círculo de Burgos, Caixa Manlleu, Caja Jaén y Caja Guadalajara).
- Sistema Informacional del Banco BMN, migración de datos de Riesgo Crediticio con procesos PL/SQL Developer.
- Analista orgánico/funcional en el equipo de Morosidad y Litigio para migración de datos de Caja Círculo de Burgos a Caja3.
- Soporte a la Entidad, desarrollo de software, control metodológico de código fuente, mantenimiento informático y resolución de incidencias en los departamentos siguientes:
 - Reclasificación contable, Morosidad y Litigio, Dotaciones B.E, Titulizaciones, Préstamos y Contabilidad.
- Entorno Host; COBOL, UNIX, DB2 Developer, PL/SQL. Servidor financiero.

06/2007-08/2009

Infodesa

Centro de competencia en Vilafranca del Penedés, Barcelona

Analista programador

- Subcontratada a través de la empresa Adoseme sfw, s.l.
- Cliente: CEUS Financiero (Caixa Penedès, Caja Círculo de Burgos, Caixa Manlleu, Caja Jaén y Caja Guadalajara).
- Soporte a la Entidad, desarrollo de software, mantenimiento informático y resolución de incidencias en los departamentos siguientes:
 - Reclasificación contable, Morosidad y Litigio, Titulizaciones y Contabilidad.
- Entorno Host; COBOL, UNIX, DB2 Developer, PL/SQL. Servidor financiero.

05/2006-05/2007

GTI (Grupo Atos ODS Origin)

Andorra

Programador/Analista

- Cliente: Banca Mora.
- Desarrollo y mantenimiento informático Batch/On-line en los departamentos: Interconexión, Cuentas, Cartera y Contabilidad.
- Entorno Host; COBOL, UNIX, CICS, DB2.

05/2005-05/2006

S2 SOLUCIONS I SERVEIS INFORMÀTICS

Tarragona

Programador

- Cliente: Caixa Tarragona.
- Desarrollo y mantenimiento Batch y On-line en Departamento de Préstamos.
- Entorno Host; COBOL, CICS, DB2.

05/2002-05/2005

Informática de Euskadi

Derio - Vizcaya

Programador

- Cliente: BBK (Bilbao Bizkaia Kutxa).
- Desarrollo y mantenimiento Batch y On-line en Departamento de Cuentas.
- Herramientas TSO, Rochade y Changeman. Generación de JCLs.
- Entorno Host; COBOL, IMS, DB2.

Idiomas

- Español: Nativo.
- Inglés: Advanced, en continua formación.
- Vasco: Alto.
- Catalán: Nivel comprensión alto.

Conocimientos informáticos

- COBOL, C, FORTRAN.
- MATLAB, MATHEMATICA.
- Paquete Herramientas Office.
- AutoCAD 2009.

Formación complementaria

- Conceptos Bancarios (EPISE; 2004).
- COBOL (IBM; 2002).
- Ciclo herramientas ORACLE (Universidad de Mondragón; 2001).
- VISUAL BASIC 6.0 (Universidad de Mondragón; 2001).